臺灣臺南地方法院民事判決
上　訴　人　甲○○
訴訟代理人　丙○○
被上訴　人　台南市政府
法定代理人　乙○○
訴訟代理人　蘇文奕律師
訴訟代理人　丁○○
上列當事人間請求給付租金事件，上訴人對於中華民國93年12月
13日本院台南簡易庭九十三年度南簡字第一一四四號第一審判決
提起上訴，經本院於94年4月28日言詞辯論終結，判決如下：
    主  文
上訴駁回。
第二審訴訟費用由上訴人負擔。
    事  實 及 理 由
一、被上訴人起訴主張：被上訴人於民國（下同）八十二年間，
    為開闢台南市○○路地○街商場，乃拆除海安路預定道路用
    地上之攤販，經攤商陳情要求被上訴人提供土地供渠等自行
    籌資興建臨時攤販集中商場繼續營業，被上訴人遂提供向前
    臺灣省政府教育廳代管之坐落臺南市○○區○○段四十六地
    號土地（即文中四十五號土地，以下簡稱系爭土地），出租
    予攤商興建「海安路臨時綜合商場」（以下簡稱系爭商場）
    。租金數額之計算係依前臺灣省政府規定租金計算方式核收
    ，自八十五年七月起，按當期土地申報地價總額（承租面積
    為三八六四七平方公尺，當期申報地價為每平方公尺新台幣
    ﹙下同﹚九千元及年租金率計算（即不分使用分區，一律按
    收租當期土地申報地價年息百分之五計算後六折計收），並
    由各攤商依承租之攤位數（共規劃五百五十七個攤位）平均
    分攤，租金繳納方式，則由被上訴人開單，並由攤商於每年
    一月、七月分二期持向被上訴人繳納，即一月係繳交前年度
    七月至十二月份租金，七月係繳交當年度一至六月份租金，
    故系爭商場每年應繳之租金數額為一千零四十三萬四千六百
    九十元，由五百五十七個攤位平均分擔，每一攤位每年應繳
    之租金數額為一萬八千七百三十四元，每期應繳租金數額為
    九千三百六十七元；租賃期間至海安路地下街興建完成或系
    爭土地欲興建學校之日止。（二）上訴人為系爭商場之攤商
    之一，向被上訴人承租系爭土地使用系爭商場內封密式區三
    三九之四四二、三三九之四四三號攤位（以下簡稱系爭攤位
    ），其雖於八十四年十一月十日簽立切結書，承諾願繳交所
    使用土地租金，惟積欠八十八年一月一日起至九十二年十二
    月止之租金一十八萬七千三百四十元，卻迄未繳交。（三）
    查債務人每年一至六月份應繳租金，於當年七月三十一日繳
    納期限即已屆滿，債權人自得請求自八月一日起計算之遲延
    利息。而每年七至十二月份租金，繳納期限於隔年一月三十
    一日即已屆滿，債權人亦得請求自二月一日起計算之遲延利
    息。（四）本件攤商曾委由訴外人黃石紅代表全體攤商以書
    面陳情要求提供土地供其等自費興建商場，經攤商陳情結果
    ，當時之市長施治明遂批示提供系爭土地供攤商自費興建商
    場，後來全體攤商才根據被上訴人行文與黃石紅之函件，於
    系爭土地上興建「海安路臨時綜合商場」，於興建完成後，
    更由黃石紅以「海安路臨時綜合商場」代表人之身分，向被
    上訴人申請核發臨時使用執照，被上訴人遂於八十三年八月
    九日發給「海安路臨時綜合商場」臨時使用執照。顯見「海
    安路臨時綜合商場」之攤商於向被上訴人陳情取得系爭土地
    興建商場之過程中，均係委由黃石紅與被上訴人協商。而依
    被上訴人八十二年七月十五日八二南市工土字第九三二五八
    號函文內容，並未表明係「無償」提供土地。上訴人曾於八
    十四年十一月間出具切結書予上被上訴人，承諾願意繳交所
    使用系爭土地之租金，顯見兩造間確存有租賃關係無訛。（
    五）依土地法第一百零五條準用第九十七條第一項規定，可
    知法律已明文規定租金之上限。而台灣省政府既有訂定「台
    灣省省有基地租金率」，且出租系爭省有地給上訴人之被上
    訴人既兼地方行政機關之地位，於客觀上應可預期被上訴人
    將遵照上開法令規定辦理，故系爭租賃關係之租金數額客觀
    上亦屬可得確定，否則上訴人豈願切結承諾願繳交租金呢？
    再者，兩造就租金之數額確有意思表示合致乙節，參酌證人
    葉泉林於　鈞院另案之證詞：「（租金之收取如何決議？如
    何計算？）依照省政府向我們收取系爭土地的租金而依攤商
    戶數向攤商平均收取」、「（你向黃石紅表示收取租金，他
    是否有同意？）就是他同意，所以才簽八十三年那張切結書
    的」等語為證。更何況上訴人更曾繳交系爭土地八十四年之
    租金。（六）故兩造於租賃之意思表示合致時，不僅業已約
    明應給付租金，且租金之數額於客觀上亦屬可得確定，兩造
    間之租賃關係應認業已成立。爰依租賃法律關係，提起本件
    訴訟等語。並聲明：上訴人應給付被上訴人壹拾捌萬柒仟
    佰肆拾元及如附表所示各筆利息起算日起至清償日止，按年
    息百分之五計算之利息。
二、上訴人則以：（一）被上訴人所提出上訴人出具之切結書僅
    記載「本人甲○○借用於文中四五學校用地內興建之海安路
    臨時綜合商場，承諾切結內容為一、願繳交所使用土地租金
    ：．．．」等語，故對租賃標的為商場特定攤位約定明確，
    惟對於租金之具體數額隻字未提，即兩造對租賃契約之必要
    之點即租金數額，並未有確定之意思表示合致。（二）復查
    台南市政府提供系爭土地及黃石紅之承諾皆未有論及「租
　　金」。雖台南市政府主張「安置」並非「無償」使用，然該
  　「安置」是附有條件的即海安路地下街商場完工後，商戶除
    除無條件應遷入該地下街營運，且自行出資於「安置」之土
    地上所興建之建築物亦無條件拆除，由此可證安置確係「無
    償使用」。訴外人黃石紅於八十二年八月三日所簽立之切結
    書，被主張係代理全體攤商之效力。但代理權之授與，需以
    明示之意思表示，或依表意人之舉動，或其他情事足以間推
    知其有授權之意思者，始生效力。雖第三人黃石紅以自救委
    員會代表人之身份，請求台南市政府提供系爭土地予以安置
    ，其後又以商場代表人之身份，代為申請商場之臨時建築使
    用執照等情事，然其權限應限於為該商場之成立，及將來管
    理與維護之必要，得對外與第三人為法律行為，就系爭土地
    ，商戶與是否成立租賃關係，與商場之成立、管理、維護均
    無關。實不因黃石紅當時任商場之代表人，即推定其取得代
    理商戶與台南市政府成立租賃契約之代理，況台南市政府同
    意商戶使用系爭土地之初，並未約定租賃之方式為之。依黃
    石紅所簽立之切結書記載，係黃石紅承諾，該商場攤位編定
    後一個月內督促各攤位繳交內容含有「願繳交使用土地租金
    」等之切結書，而並非是其代表全體商戶直接出具願繳租金
    之切結書設若黃石紅已有代理權，台南市政府直接之訂立租
    賃契約已足，又何需要求其再督促商戶，顯見台南市政府當
    時亦不認為黃石紅有代表全體商戶簽訂租約之權。此外，台
    南市政府始終未有舉證證明黃石紅於簽切結書時，商戶已有
    授與成立租賃契約代理權之明白意思表示，或商戶有其他舉
    動或情事足以推知有授權之意思。故台南市政府主張黃石紅
    所出具之切結書，已有代表商戶與之成立租賃契約之合意，
    實無任何法律之依據。（三）台南市政府前市長施治　明、
    市長張燦鍙以脅迫要求黃石紅、商戶簽切結書、協調，核發
    支付命令等方式，欲將「使用補償金」轉由商戶負擔。皆因
    政策性之安置不能使信於民，而自行編列預算向教育部繳納
    ，今市長乙○○除否定前二任市長之政策，卻用黃石紅出具
    之切結書、商戶出具之切結書、協調會議紀錄等「違反誠信
    原則」下之產物，認為兩造「租賃關係」之成立，依法追訴
    ，前開文件於法律上顯有瑕疵。（四）退一步言之，國有土
    地於使用者必付費之原則，而商戶就系爭土地，分別使用2
    坪、6坪、10坪等面積，使用者就使用之面積付費，實屬當
    然，而台南市政府卻以系爭土地面積應付之使用補償之金額
    由全部五百五十七位商戶平均分擔，因之，使用2坪面積者
    與使用10坪面積者支付相同之費用，顯有失公平。又被上訴
    人對租金之計算，以台灣省政府八十三年七月二十九日八三
    府財五字第六三一五二號函公佈之實施基地租金率計算，即
    不分使用分區，一律按收租當期土地申報地價年息百分之五
    計算後六折計收，惟該計算方式，在上訴人所簽具之切結書
    上隻字未提，又該函內容除地方行政機關承辦相關業務之公
    務員或有了解外，一般廣大民眾並不知悉，因此以該函釋認
    定本件租金之數額，於客觀上亦無法確定，本件兩造對租金
    之數額根本未達成具體而確定之意思表示一致，其租賃契約
    即未成立等語資為抗辯。並聲明：被上訴人之訴駁回。
三、兩造不爭執之事實：
（一）被上訴人於八十二年間，為開闢臺南市○○路地○街商場
      ，乃拆除海安路預定道路用地上之攤販，經攤商組成「臺
      南市○○路自救委員會」，由該委員會主任委員即訴外人
      黃石紅、總幹事即訴外人陳順治代表全體攤商陳情要求被
      上訴人提供土地供渠等自費籌資興建臨時攤販集中商場繼
      續營業，被上訴人遂提供前臺灣省政府教育廳代管之系爭
      坐落臺南市○○區○○段四十六地號土地（即文中四十五
      號土地）予攤商興建系爭「海安路臨時綜合商場」，此有
      被上訴人所提出八十二年七月二日陳情書、被上訴人及上
      訴人所提出之被上訴人八十二年七月十五日八二南市工土
      字第九三二五八號函在卷可稽。（二）被上訴人以八十三
      年八月九日南市工土字第二五九四八號函核准系爭商場之
      臨時使用執照，系爭商場於八十三年十二月二十五日開幕
      營業，有被上訴人所提出被上訴人八十三年八月九日南市
      工土字第二五九四八號函可憑。（三）系爭商場共規劃有
      五百五十七個攤位，上訴人使用系爭土地上系爭攤位（三
      三九之四四二號、三三九之四四三號攤位）。（四）被上
      訴人於每年一月、七月均以繳款通知書通知上訴人繳納租
      金；上訴人並曾繳交八十四年度上、下半年系爭商場內所
      使用攤位之租金。
四、依上述兩造之爭執要旨，本件所應審究之爭點如下：
（一）訴外人黃石紅是否有權代理或代表「海安路臨時綜合商場
      」之攤商與被上訴人簽立切結書或租約？
（二）兩造究有無成立租賃關係之合意？兩造究有無約定租金數
      額之計算方式？本件被上訴人以系爭土地應付之使用補償
      費之金額由全部五百五十七位商戶平均分擔，對於使用較
      少坪數者須與使用較多坪數者支付相同之費用，是否有失
      公平？
（三）被上訴人於前二任市長任內曾經編列預算向教育部繳納系
      爭土地之使用費，現任市長否認前任市長之政策，不願編
      列預算，是否有瑕疪？被上訴人並以訴外人黃石紅出具之
      切結書、商戶出具之切結書、協調會議紀錄等文件，認為
      兩造租賃契約成立，是否有違誠實信用原則？
五、茲將上開爭點依序審酌如下：
（一）訴外人黃石紅是否有權代理或代表「海安路臨時綜合商場
      」之攤商與被上訴人簽立切結書或租約？或可認黃石紅立
      切結書已構成表現代理？
      １查訴外人黃石紅固曾代表全體攤商（含上訴人）於八十
      三年八月三日出具切結書予被上訴人承諾願繳交所使用土
      地租金，如不繳交海安路地下街預收租金者，絕不進入本
      商場營業，並願將該店舖交由被上訴人全權處理絕無異議
      ，有被上訴人提出之切結書一紙（以下簡稱系爭切結書）
      為證。復查被上訴人於前省政府教育廳不同意無償借用系
      爭土地後，被上訴人曾要求訴外人黃石紅於八十三年八月
      三日再出具系爭切結書，且訴外人黃石紅曾任海安路自救
      委員會主任委員，並為其後台南市○○路臨時綜合商場籌
      備委員會主任委員，並經委員會組織推舉其為商場代表人
      等情，亦有被上訴人提出之八十三年七月十八日申請報備
      書、海安路臨時綜合商場管理委員會八十三年七月六日第
      三十七次臨時會議記錄各一份附卷可稽，堪認訴外人黃石
      紅為系爭商場之代理人。２惟按代理權係以法律行為授與
      者，其授與應向代理人或向代理人對之為代理行為之第三
      人以意思表示為之。民法第一百六十七條定有明文。故代
      理權之授與需以明示意思表示，或依表意人之舉動或其他
      情事足以間接推知其有授權之意思者，始生效力。查訴外
      人黃石紅於八十二年間擔任海安路自救委員會之主任委員
      ，並由其出具陳情書請求被上訴人提供土地供暫時安置之
      用，其間關於被上訴人發函同意使用系爭土地，亦均以黃
      石紅為攤商之代表人，其後黃石紅經台南市○○路臨時綜
      合商場管理委員會組織推舉為商場代表人，並代為申請系
      爭商場之臨時建築使用執照，然其權限應限於為該商場之
      成立，及將來之管理與維護必要，得對外與第三人為法律
      行為，就系爭土地上訴人是否與被上訴人成立租賃關係，
      與商場之成立、管理與維護均無關，實不因第三人黃石紅
      時任商場之代表人，即可間接推知其有取得其代理商場內
      之攤戶與被上訴人成立租賃契約之代理權。查被上訴人同
      意上訴人使用系爭土地之初，並未約明係以租賃之方式為
      之，係因事後省教育廳不同意無償借用，被上訴人始於八
      十三年八月三日要求訴外人黃石紅出具切結書，則於第三
      人黃石紅出具系爭切結書之前，即於八十三年七月十八日
      由黃石紅向被上訴人申請報備為商場代表人時，當時商場
      之攤商主觀上應無有與上訴人成立租賃契約之認知，自無
      可能於推舉黃石紅為商場代表人之同時，亦授與其代表攤
      商與上訴人訂立租約之代理權，且系爭切結書之內容係載
      「本人黃石紅代表全體商戶於文中四五學校用地內興建海
      安路臨時綜合商場，因申請臨時使用執照需要，承諾於該
      商場攤位編定後一個月內督促各攤位繳交切結書。切結內
      容為「一、願繳交所使用土地租金。二、如不繳交海安路
      地下街預收租金者，絕不進入本商場營業並願將該店鋪交
      由臺南市政府全權處理絕無異議。三、於海安路地下街完
      成或該地欲建校時願無條件自行拆除，本商場之所有地上
      物並交回土地，逾期不拆者，同意由臺南市政府強制拆除
      ，並願負擔所需拆除費用，絕無異議」等語，依其切結之
      內容，係指訴外人黃石紅承諾願於系爭商場攤位編定後一
      個月內督促各攤位繳交切結書，而切結書之內容必須敘明
      上開三條件，足徵訴外人黃石紅並非代理全體攤商與被上
      訴人就系爭土地使用成立租賃契約，而係由訴外人黃石紅
      轉達切結書之內容後，由各攤商單獨各別出具，再由訴外
      人黃石紅督促施行而已。證人即當時承辦此案之台南市政
      府工務局土木科技士葉泉林於本院另案即九十三年度南小
      調第四五六號給付租金事件九十三年九月十六日之調解程
      序筆錄時證稱：「（為何沒有請攤商本人簽﹖）因為他是
      當時的自救委員會的主任委員，所由他代表所有的攤商簽
      具承諾書。」等語，若為真實，則訴外人黃石紅已獲有全
      體攤商（含上訴人）之授權，自得以全體攤商代理人之名
      義與被上訴人簽立租賃契約即可，被上訴人又何需輾轉取
      得攤商各自出具之切結書？足徵上開證人葉泉林之證言，
      明顯偏頗被上訴人，並無足採。是以訴外人黃石紅並未獲
      得全體攤商之授權，與被上訴人就系爭土地使用達成租賃
      契約之合意。被上訴人又始終未能舉證證明訴外人黃石紅
      於八十三年八月三日出具切結書時，上訴人已有授與成立
      租賃契約代理權之明示意思表示，或上訴人有其他舉動或
      情事足以推知有授權之意思，則揆諸上開民法第一百六十
      九條之規定，被上訴人尚不得主張訴外人黃石紅於八十三
      年八月三日出具系爭切結書，已有代表全體商戶與之成立
      租賃契約之合意。３綜上所述，訴外人黃石紅並無權代理
      系爭商場攤商與被上訴人簽立切結書或租賃契約，且黃石
      紅簽立切結書亦無構成表見代理之情事。從而，上訴人抗
      辯訴外人黃石紅無權代理其與被上訴人成立租賃契約，洵
      屬有據，足堪採憑。
（二）兩造究有無成立租賃關係之合意？兩造究有無約定租金數
      額之計算方式？本件被上訴人以系爭土地應付之使用補償
      費之金額由全部五百五十七位商戶平均分擔，對於使用較
      少坪數者須與使用較多坪數者支付相同之費用，是否有失
      公平？
      １按稱租賃者，謂當事人約定，一方以物租與他方使用、
      收益，他方支付租金之契約，民法第四百二十一條第一項
      定有明文。查證人葉泉林證稱：「民國八十二年黃石紅、
      陳順治代表海安路拆遷戶所組成之台南市○○路自救委員
      會向台南市政府陳情要求安置，由我依當時提出之陳情書
      內容簽請市長批示，我所簽的詳細內容我忘記了，但我是
      依照他們陳情內容簽的，當時他們要求提供自來水加壓站
      或文小四十一號空地供他們搭建商場，市長施治明批示改
      提文中四十五、文小四十一兩處所，依市長之批示我就於
      八十二年七月十五日以八二南市工土字第九三二五八號函
      給黃石紅，同意提供上開處所供攤商搭建攤位」、「八十
      二年發文時，系爭土地是在我們管理中，因為當時系爭土
      地是省政府土地，發文時我們並沒有說要無償借予攤商使
      用，但當時我們有向黃石紅說會向省政府爭取無償借用，
      如果省政府不同意就按照省政府之規定辦理，所以才會於
      公文中要求他們出具切結書載明如有未盡事宜，願依照市
      府函文辦理，絕無異議」、「後來我們有向省政府請求借
      用文中四十五號（新南段四十六地號），省教育廳發函表
      示不同意無償借用」等語，及訴外人葉泉林於上開案件當
      庭提出之台南市政府八十二年十一月四日南市工土字第一
      二０九三三號函稿，亦表示係向前省政府教育廳借用系爭
      土地，及前省政府教育廳八十二年十一月二十六日八二教
      總字第九三六七九號函覆上開台南市政府時亦表示，對台
      南市政府擬借用系爭土地案，與該廳經管學產土地「有償
      租用」「有償撥用」規定不符，無法同意等情觀之，顯見
      被上訴人於同意含上訴人在內之海安路自救委員會之攤商
      使用系爭土地時，確實係以無償借用之方式為之，否則若
      被上訴人於同意借用系爭土地之初，有與上訴人為關於租
      賃約定，當無訴外人葉泉林向訴外人黃石紅表示會向省教
      育廳爭取無償借用等語，亦無其後台南市政府發文向省教
      育廳求准借用系爭土地，及省教育廳函覆與「有償租用」
      之規定不符，無法同意之情發生。且台南市政府於前開省
      政府教育廳函示不同意無償借用後，復於同年十二月十六
      日以南市工土字第一二九八０二號函，再函請省教育廳暫
      准借用，而台南市政府並表示當視財源儘速辦理撥用等情
      ，亦有訴外人葉林泉提出之台南市政府八十二年十二月十
      六日談市工土字第一二九八０二號函稿一份在卷可憑，是
      被上訴人既曾表示「本府當視財源儘速辦理撥用」等語，
      益見被上訴人於同意上訴人使用系爭土地之初，並無與上
      訴人約定租賃關係或欲向上訴人收取租金等情甚明，是上
      訴人辯稱於被上訴人同意渠使用系爭土地之初，係無償借
      用，並無與被上訴人約定成立租賃關係等語，應堪採信。
      至證人葉林泉上開：伊發文時並未表示係無償借予攤商使
      用，且當時有向黃石紅說明會向省政府爭取無償借用，如
      果省政府不同意就按照省政府規定辦理，所以於函文上載
      明「如有未盡事宜，願依照市府函文辦理」之證言，因被
      上訴人同意攤商使用系爭土地之初，既係意在無償借用，
      已如前述，且關於要不要繳交租金，涉及廣大攤商之權益
      ，並為將來被上訴人是否能向上訴人收取租金之依據，豈
      有未於上開函文中明確記載，以昭公信，而僅向第三人黃
      石紅個人口頭告知之理？故被上訴人於八十二年七月十五
      日同意上訴人使用系爭土地之函文上所載「如有未盡事宜
      ，願依照市府函文辦理」等語，應非如證人葉林泉所證述
      之意，證人葉泉林此部份所述，不無偏坦被上訴人之情，
      此部分之證詞自不足採。２訴外人黃石紅於八十三年八月
    　三日出具上開切結書時，雖然並無代理或代表上訴人與被
      上訴人成立租約契約之權限，已如前述，然上訴人事後既
      於八十五年一月二十二日，確曾依前開訴外人黃石紅對被
      上訴人所出具之承諾內容，另行出具切結書予被上訴人，
      表明願繳交所使用系爭土地之租金，並會同被上訴人將該
      切結書持往法院公證處辦理認證手續，此有被上訴人所提
      之切結書、認證書各一份在卷可按，且為上訴人所不爭，
      而堪信為真實，則該切結書既係第三人黃石紅基於被上訴
      人之要求，轉向上訴人要求所出具之切結書，上訴人對其
      使用該商場內三三九之四四二、三三九之四四三號兩個攤
      位等情亦不爭執，是上訴人於出具該切結書並辦理認證手
      續時，對於其使用系爭攤位須給付租金之對價乙情，自不
      能諉稱不知。３況上訴人確曾繳交八十四年度上、下半年
      之租金，有被上訴人提出之台南市○○路臨時綜合商場商
      戶租金繳納名冊可稽，足徵上訴人辯稱渠係無償借用系爭
      攤位，無需支付租金云云，為無可採。從而，上訴人既有
      使用被上訴人所提供系爭土地之事實，復切結表示願繳納
      使用上開攤位之租金，又未對被上訴人催繳租金之支付命
      令提出異議，則兩造就系爭土地已有成立租賃契約之意思
      表示合致，亦堪認定。４按「臺灣省省有基地租金率調整
      方案」，業經台灣省政府於八十三年七月二十九日以八三
      府財字第六三一五二號函示各縣市政府辦理在案等情，此
      有被上訴人提出之臺灣省政府公報八十三年秋字第二十九
      期載明在卷可稽。依該方案，省有基地每年之租金率，除
      有優惠事項，按應繳租金率六折計收外，不分使用分區，
      一律按收租金當期土地申報地價年息百分之五計收，準此
      ，雖上開上訴人所出具之切結書並未載明租金之數額與租
      金繳納之期限，然系爭土地既係省教育廳經管省有學產土
      地，復因省教育廳不同意被上訴人無償借用系爭土地予上
      訴人使用，轉而要求訴外人黃石紅承諾督促上訴人出具願
      繳納租金之切結書，上訴人並因黃石紅之要求，而出具上
      開切結書承諾願繳納租金，則上訴人對被上訴人將依上開
      公布之租金率計收租金，並依臺灣省政府規定之繳納期限
      即每年一、七月催收半年租金等情，應可預期，且上訴人
      並已繳納八十四年上、下半年之租金，已如上述，若上訴
      人不同意被上訴人前揭有關租金之計算方式，為何未向被
      上訴異議，並繳納八十四年度二期之租金？綜上所述，實
      難謂兩造就本件租賃必要之點（即有關租金數額與租賃標
      的），並未意思表示一致。５兩造既對租賃必要之點即租
      賃標的－系爭攤位與租金達成意思表示一致，上訴人亦對
      被上訴人計算租金之方式同意，書立願繳交租金之切結書
      ，並繳納二期之租金已如上述，縱如上訴人所言系爭商場
      攤商使用之攤位面積有不一致（有人使用二坪、六坪、十
      坪不等）之情形，惟因租賃之對價與實際使用租賃標的非
      有必要之關連性，蓋使用土地面積固有不同，只要租賃雙
      方如就租金數額達成合意，自未有失公平。上訴人主張被
      上訴人以系爭土地面積應付之使用補償費之全部五百五十
      七位商戶平均分擔，對於使用較少坪數者須與使用較多坪
      數者支付相同之費用，顯然有失公平云云，自無足採。
（三）上訴人雖復辯稱被上訴人於前二任市長任內曾經編列預算
      向教育部繳納系爭土地之使用費，現任市長否任前任市長
      之政策，不願編列預算，並以訴外人黃石紅出具之切結書
      、商戶出具之切結書、協調會議紀錄等文件，認為兩造租
      賃契約成立，有違誠實信用原則。惟查，被上訴人台南市
      政府各任市長對政策之執行本有其機動性，每因因時、因
      地置宜而改變，此為上訴人所不能置喙，要不能因被上訴
      人前二任市長任內曾經編列預算向教育部繳納系爭土地之
      使用費，現任市長不願編列預算，並以訴訟方式向上訴人
      催繳，即謂其政策有瑕疪。況被上訴人起訴向上訴人催繳
      ，乃正當之權利行使，亦無何違反誠實信用原則可言。
六、綜上所述，本件上訴人所辯均為無可取。被上訴人本於租賃
    契約法律關係自得請求上訴人給付壹拾捌萬柒仟佰肆拾元
    及如附表所示各筆金額之利息起算日起至清償日止，按週年
    利率百分之五計算之利息，為有理由，應予准許。是則原審
    判命上訴人如數給付（並依職權宣告假執行），並無不合。
    上訴意旨指摘原判決不當，求予廢棄改判，為無理由，應予
    駁回其上訴。
七、據上論結，本件上訴為無理由，依民事訴訟法第四百三十六
　　條之一第三項、第四百四十九條第一項、第七十八條，判決
 　 如主文。
中　　華　　民　　國　　94　　年　　5 　　月　　12　　日
                      民事第二庭
                          審判長法　官  王金龍
                                法　官  李杭倫
                                法　官  孫玉文
以上正本證明與原本無異
中　　華　　民　　國　　94　　年　　5 　　月　　12　　日
                                書記官  陳淑貞
